臺灣新竹地方法院民事裁定
110年度消債更字第106號
聲  請  人  
即債務人    廖芸葦  


代  理  人  洪惠平律師（法扶）                      
上列當事人聲請消費者債務清理事件，本院裁定如下：
    主  文
聲請人應於本裁定送達後十日內，補正如附件所示之事項。 
    理  由
一、按聲請更生或清算不合程式或不備其他要件者，法院應以裁
    定駁回之，但其情形可以補正者，法院應定期間先命補正，
    消費者債務清理條例（下稱消債條例）第8條定有明文。又
    按聲請更生或清算，徵收聲請費新臺幣（下同）1,000元，
    郵務送達費及法院人員之差旅費不另徵收。但所需費用超過
    應徵收之聲請費者，其超過部分，依實支數計算徵收之。前
    項所需費用及進行更生或清算之必要費用，法院得酌定相當
    金額，定期命聲請人預納之，逾期未預納者，除別有規定外
    ，法院得駁回更生或清算之聲請，此觀同法第6條規定亦明
    。再按債務人依消債條例第151條第1項聲請法院調解，徵收
    聲請費1,000元，債務人於法院調解不成立之日起20日內，
    聲請更生或清算者，以其調解之聲請，視為更生或清算之聲
    請，不另徵收聲請費，消債條例第153條之1第1項、第2項規
    定甚明。
二、查本件聲請人前依消債條例第151條第1項之規定向本院聲請
    調解（本院110年度司消債調字第171號）未能成立，並經聲
    請人當庭以言詞聲請更生程序，有本院110年9月28日調解程
    序筆錄附於上開調解卷可憑，然因聲請人漏未提出如附件所
    示之事項到院，爰定期命補正，如逾期未補正，則駁回其聲
    請。
中    華    民    國   110    年    10    月    19    日
                  民事第二庭  法  官  陳麗芬
以上正本係照原本作成。
本裁定不得抗告。
中    華    民    國   110    年    10    月    20    日
                              書記官  曾煜智 
附件：
一、請預納郵務送達費用3,870元（依聲請人調解程序陳報之債
    權人6人，再加計滙誠第一資產管理股份有限公司陳報對聲
    請人有債權、及聲請人自行陳報國民年金分期繳納欠費，連
    同聲請人，合計9人，以每人10份，每份43元計算）。
二、陳報聲請人聲請更生前二年之財產變動狀況：包含就不動產
    、動產所為之所有有償（買賣、互易、設定抵押權等）、無
    償（贈與、第三人清償等）行為所生之財產變動：倘於該段
    期間曾經取得或喪失不動產所有權，應詳為標明不動產之坐
    落地號、建號及其取得或出售之對價（買賣契約等）相關資
    料。並提出最近5年內從事國內外股票、期貨、基金或其他
    金融商品之投資交易明細及證明文件。
三、請說明最高學歷。
四、請提出最新房屋租賃契約書，並說明現與何人同住？
五、請陳報聲請人及受扶養人名下是否有保險保單？每年須繳付
    保險費金額？並提出「聲請人」名下保單價值解約金或保單
    價值試算表（請向投保之保險公司查詢，內容需包含解約金
    數額）。
六、請說明聲請人及受扶養人目前有無領取社會津貼或其他補助
    ，如有受領各類政府社福津貼補助，每月可請領之金額為何
    ？並請提出相關證明文件。
七、請陳報扶養母親之事由為何？提出相關證明文件，例如：診
    斷證明書、身心障礙證明等，並說明每月實際支出母親扶養
    費用之數額、共同扶養人分擔比例為何，並提出家族系統表
    、母親之最新國稅局財產總歸屬資料清單。　　
八、請提出現任工作在職證明書及110年3至9月份之薪資單，內
    容須包含每月薪資給付部分、強制執行扣薪等，並陳報年終
    獎金、三節獎金各為多少？又聲請人自陳於夜市擺攤，每月
    收入約30,000元，應說明聲請人聲請更生前5年迄今是否均
    從事擺地攤工作？工作內容為何？並應據實說明聲請更生前
    5年迄今之營業情形（每月營業額、營業成本、淨收入等）
    ，併提出相關資料（例如計帳資料、進貨成本收據、收入切
    結書等），若未達課稅標準者，亦應一併提出未達標準之證
    明文件到院參辦。
九、請提出國民年金欠費分40期繳納之單據及相關證明文件。
十、請陳報聲請人目前於日常生活或工作上所使用之交通工具為
    何？如係自有之汽機車，請提出汽機車行照影本並說明上開
    車輛之現值為何？如已報廢，亦請一併提出相關文件以資證
    明。
十一、請說明及提出下列事項：
  ㈠、請說明與銀行公會債務協商成立時點？還款方案為何？有
      無依約繳納？何時未再按期繳納？並提出債務協商之協議
      書及還款相關證明文件，如協商成立資料遺失或未留存請
      自行向最大債權金融機構申請補發。
　㈡、請說明毀諾之原因，並提出「因不可歸責於己之事由，致
      履行顯有困難之證明文件」（如診斷證明書、住院證明、
      身心障礙證明、毀諾當時之每月實際收入與支出金額、協
      商或調解時聲請人任職於何處、每月薪資為若干、勞工保
      險被保險人投保資料表等）。
十二、依債權人滙誠第一資產管理股份有限公司於調解時，曾向
      本院陳報原債權人台灣大哥大股份有限公司將其對聲請人
      之電信費用債權讓與該公司等語；另聲請人陳報國民年金
      欠費分40期繳納，均未載於債權人清冊，聲請人應提出更
      正後之債權人清冊。
十三、請提出意定代理委任狀，雖已於調解程序提出，於更生程
      序仍應補正。
十四、請依聯徵中心綜合信用報告之債權人資料查詢並補正債權
      人（含債權銀行及資產管理公司）之經濟部商業司－商業
      登記資料查詢資料，如其陳報之債權人姓名與商業登記資
      料查詢資料不符，亦請一併具狀更正。